---
title: ""
author: ""
date: ""
output: pdf_document
fontsize: 11pt
geometry: margin=1.5 cm
editor_options: 
  markdown: 
    wrap: 72
---

```{r setup, include=FALSE}
knitr::opts_chunk$set(
  echo = FALSE,      # Oculta el código
  message = FALSE,   # Oculta mensajes
  warning = FALSE,   # Oculta advertencias
  error = TRUE,
  fig.show = "asis",
  #out.width = "55%",
  #fig.dim = c(4, 3),
  fig.align = "center"  
)

```

```{r}

# Cargar la librería
library(tsdl)
#Instalar si es necesario
#devtools::install_github("FinYang/tsdl")
ts_202 <- tsdl[[202]]
Xt<- ts_202
#Xt
```

```{r librerias,include=FALSE}
# Instalar las paqueterias si es necesario
library(forecast)
library(ggplot2) # 
library(stats) # Funciones estadísticas
library(tidyverse) # Conjunto de librerías para ciencia de datos
library(dplyr) # Manipulación de datos
library(moments) # Para calcular asimetría y curtosis
library(stats)
library(gridExtra)
library(astsa)
library(lmtest)
library(seastests)
library(imputeTS)
library(tseries)
library(tsdl)
library(nortest) ###REALIZA 10 PRUEBAS DE NORMALIDAD###
```

# Analisis de la base de datos 202 de la paqueteria tsld de R

# HERNANDEZ DAMIAN JOSUE VALDEMAR

# **Analisis descriptivo**

La serie de tiempo describe el Número de pasajeros de autobús entre
semana en Lowa City (promedios mensuales), de septiembre de 1971 a
diciembre de 1982 y posee 148 observaciones. Podemos ver que no existe
ningun valor faltante en la serie de tiempo utilizando any(is.na()) y el
resultado es FALSE, por lo tanto no es necesario imputar.

```{r}
Xt<- ts_202
any(is.na(Xt))
```

```{r fig.width=10, fig.height=4 ,fig.align='center', out.width='93%'}
Xt<- ts_202
plot(Xt, main = "Pasajeros de autobús entre semana en Lowa City"
     , ylab = "Número de personas", xlab = "Tiempo")
```

Podemos observar que la varianza no es constante, ya que aumenta
conforme pasan los años. Además, se identifica una tendencia creciente
no lineal, que se curva hacia arriba a medida que avanza el tiempo. Por
último, se aprecia un comportamiento estacional cada año, es decir, con
un período de 12.

Para respaldar la idea de que existe un comportamiento estacional con un
período de 12, utilizaremos la funcion isSeasonal() para probar si una
serie de tiempo tienen estacionalidad siginificativa utilizando el test
kruskal-wallis y considerando la frecuencia de 12

```{r}
isSeasonal(Xt, test = "kw", freq = 12)
```

Como el resultado es TRUE, es decir, **existe un comportamiento
estacional con un período de 12.**

**Ahora veamos el diagrama de caja por periodo y Seasonal Plot de la
serie:**

```{r fig.width=10, fig.height=4, fig.align='center', out.width='100%'}
library(forecast)
library(ggplot2)
library(patchwork)

# Convertir el boxplot a ggplot
df <- data.frame(
  Periodo = cycle(Xt),
  Valor = as.numeric(Xt)
)

a <- ggplot(df, aes(x = factor(Periodo), y = Valor)) +
  geom_boxplot(fill = "skyblue") +
  labs(
    title = "Diagramas de caja por periodo",
    x = "Periodo",
    y = "Valor"
  )

b <- ggseasonplot(Xt, 
             year.labels = TRUE, 
             year.labels.left = TRUE) +
             ylab("Valor") +
             xlab("Periodo del año") +
             ggtitle("Seasonal Plot")

# Mostrar en una línea
a + b

```

El diagrama de caja por periodo permite analizar el comportamiento
estacional de la serie a lo largo de un ciclo completo, en este caso un
año. En el gráfico se observa que los valores presentan una variación
significativa entre los distintos periodos, lo que evidencia la
presencia de un patrón estacional marcado.

Durante los primeros meses (periodos 1 a 3), los valores tienden a ser
más altos, con medianas elevadas , lo que indica una fase de incremento.
Posteriormente, entre los periodos 5 a 8, los valores disminuyen de
manera notable, alcanzando los niveles más bajos del año; esto sugiere
una fase de descenso o mínima actividad. Finalmente, en los periodos 9 a
12, los valores aumentan nuevamente, indicando el inicio de un nuevo
ciclo ascendente.

Finalmente el análisis confirma la **existencia de una componente
estacional anual.**

El Seasonal Plot muestra un patrón recurrente a lo largo del año, lo
notamos por valores altos en los primeros meses (enero–marzo), un
descenso sostenido hasta mediados del año (junio–agosto) y una
recuperación hacia el final del periodo (septiembre–diciembre). Este
comportamiento se repite de manera consistente entre los todos los años
de la serie, lo que confirma la **presencia de una componente estacional
anual bien definida**. Además, se observa una **tendencia creciente en
el nivel general de la serie**, ya que los valores de los años más
recientes son mayores en comparación con los de los primeros años del
periodo analizado.

Para verificar que la varianza no es constante, utilizaremos la prueba
de **Breusch-Pagan**: Esta prueba evalúa heterocedasticidad en los
residuos de un modelo de regresión lineal.\
La hipótesis son:

$H_{0}$**:** la varianza de los residuos es constante (homocedasticidad)

$H_{1}$**:** la varianza de los residuos no es constante
(heterocedasticidad)

Hay que recordar que si el **p-value \< 0.05**, entonces rechazamos
$H_{0}$ a un nivel de confianza de $95\%$

```{r}
time <- 1:length(ts_202)
bptest(lm(Xt ~ time))
```

El $p-value = 0.0001296$ indica que se rechaza la hipótesis nula, es
decir que **hay evidencia estadistica para decir que la varianza es no
constante.**

Tambien realizamos la prueba **Non-constant Variance**: Similar a la
anterior prueba , también detecta heterocedasticidad en un modelo de
regresion lineal. Contrasta si la varianza de los residuos cambia en
función de la variable explicativa más importante del modelo. Las
hipotesis son:

$H_{0}$: existe homocedasticidad en la varianza de los residuos
(varianza constante).

$H_{1}$: no existe homocedasticidad en la varianza de los residuos
(varianza no es constante)

```{r}
library(forecast)
library(car)
ncvTest(lm(Xt ~ time))
```

En este caso, $p-value= 0.00084604$, es decir que rechazamos la
hipotesis nula. Entonces hay **evidencia estadistica para decir que la
varianza es no constante.**

Sería necesario aplicar una transformación a la serie para estabilizarla
o utilizar un suavizamiento con un efecto multiplicativo.

**Por último observemos el ACF y PACF:**

```{r fig.width=10, fig.height=4, fig.align='center', out.width='100%', message=FALSE, warning=FALSE}
# Librerías necesarias
library(forecast)
library(ggplot2)
library(patchwork)

# Gráfico ACF 
acf_plot <- ggAcf(Xt, lag.max = 25) +
  labs(
    title = "Función de Autocorrelación (ACF)",
    x = "Rezagos",
    y = "Autocorrelación"
  ) +
  theme_minimal(base_size = 12) +
  theme(
    plot.title = element_text(hjust = 0.5, face = "bold"),
    axis.title = element_text(face = "bold")
  )

# Gráfico PACF 
pacf_plot <- ggPacf(Xt, lag.max = 25) +
  labs(
    title = "Función de Autocorrelación Parcial (PACF)",
    x = "Rezagos",
    y = "Autocorrelación Parcial"
  ) +
  theme_minimal(base_size = 12) +
  theme(
    plot.title = element_text(hjust = 0.5, face = "bold"),
    axis.title = element_text(face = "bold")
  )

# Mostrar ambos gráficos
acf_plot + pacf_plot + plot_layout(widths = c(1, 1))

```

Se puede observar en la gráfica de la funcion de autocorrelacion (ACF)
que existe una fuerte correlación de los datos, especialmente cada 12
lags pues se observan los picos más grandes, lo anterior es normal
porque sabemos que hay estacionalidad anual. Se observa un patron
decreciente, pues existe autocorrelaciones altas en los primeros
rezagos, que van disminuyendo gradualmente.

En la grafica de la funcion de autocorrelación parcial (PACF), notamos
que existe un pico alto y significativo, esto suguiere un termino AR(1)
con el componente estacional anual, es decir un ARIMA(1,12,0) tal
vez.Muchos de los valores quedan dentro del intervalo de confianza, por
lo que no son significativos; pero hay picos en varios valores que salen
de la banda e indican efectos estacionales.

Como conclusion, la serie puede tener una diferencia simple (ya que no
hay una fuerte caída exponencial) y hay una diferencia estacional
intrinseca.

# **Ajuste ARIMA, SAMIRA u otro**

Anteriormente vimos que la varianza no es constante por lo que es
necesario aplicar una transformación para poder ajustar un modelo a la
serie.

```{r fig.width=10, fig.height=4, fig.align='center', out.width='100%', message=FALSE, warning=FALSE}
log_xt <- log(Xt)
tsdisplay(log_xt)
```

Realizamos un modelo de regresión para ver si la serie transformada ya
cumple con varianza constante.

```{r}
ncvTest(lm(log_xt ~ time))
```

Obtuvimos un p-value = 0.82605 por lo tanto no rechazamos la hipótesis
nula y concluimos que tenemos varianza constante.

```{r}
bptest(lm(log_xt ~ time))
```

Si realizamos la prueba de Breusch-Pagan obtenemos un p-value=0.7647 por
lo que no rechazamos la hipótesis nula y volvemos a concluir que tenemos
varianza constante.

Para empezar a ajustar un modelo primero vamos a aplicar una
descomposición para poder ver los elementos de la serie.

```{r fig.width=10, fig.height=4, fig.align='center', out.width='100%', message=FALSE, warning=FALSE}
dec_mult <- decompose(log_xt, type="additive")
plot(dec_mult)

```

```{r}
isSeasonal(log_xt , test = "kw", freq = 12)
kw(log_xt , freq = 12)
```

Por lo anterior podemos observar que en efecto tiene tendencia y
estacionalidad por lo que es necesario aplicar diferenciación.

Para elegir cuántas diferencias aplicar, vamos a comparar las varianzas
de la serie con las diferencias y elegiremos la diferencia con menor
varianza.

```{r fig.width=10, fig.height=4, fig.align='center', out.width='100%', message=FALSE, warning=FALSE}
# Diferencias
#tsdisplay(diff(log_xt, 12))        # solo estacional
#tsdisplay(diff(log_xt))            # solo regular
tsdisplay(diff(diff(log_xt), 12))  # regular + estacional

```

```{r, results='hide', message=FALSE, warning=FALSE}
# Comparar varianzas
#var(log_xt)                       # varianza original 0.08872871
#var(diff(log_xt, 12))             # solo estacional  0.007812388
#var(diff(log_xt))                 # solo regular  0.03522837
#var(diff(diff(log_xt), 12))       # regular + estacional 0.006295328
#var(diff(diff(log_xt, 12), 12))   # doble estacional   0.01846717

```

```{r}
var(diff(diff(log_xt), 12))
```

Comparamos las varianzas de la serie con las diferencias anteriores y
obtuvimos que la diferencia con menor varianza fue diff(diff(log_xt,
12)), gracias a esto llegamos a que el valor de d=1, D=1 y s=12.

En el gráfico superior se observa que la serie transformada oscila
alrededor de la media cero, sin mostrar tendencia ni patrones
estacionales visibles. La varianza se mantiene estable a lo largo del
tiempo, lo cual indica que las transformaciones aplicadas fueron
efectivas para estabilizar tanto la media como la varianza, cumpliendo
con las condiciones necesarias para ajustar un modelo ARIMA o SARIMA.

El análisis de la función de autocorrelación (ACF) muestra que las
correlaciones entre los valores actuales y los valores anteriores
disminuyen rápidamente y se mantienen, en su mayoría, dentro de los
límites de significancia. Esto sugiere que no existe una dependencia
fuerte entre los valores de distintos períodos, lo que indica que los
componentes de tendencia y estacionalidad fueron eliminados
adecuadamente. Por otro lado, la función de autocorrelación parcial
(PACF) presenta un leve pico en el primer período y una posible pequeña
señal en el duodécimo, lo que podría asociarse con la presencia de un
término autorregresivo simple o estacional de bajo orden.

```{r}
# Serie diferenciada adecuada (s=12, d=1, D=1)
Wt <- diff(diff(log_xt, 12))
adf.test(Wt)
```

A partir de estas observaciones, se concluye que la serie diferenciada
es estacionaria pues obtuvimos un p-value = 0.01 por lo tanto rechamos
H0 y es apta para la estimación de modelos SARIMA con parámetros bajos.
Los modelos candidatos más razonables para su evaluación son los
siguientes:

Proponemos como opciones iniciales:

SARIMA(0,1,1)(0,1,1) SARIMA(1,1,0)(0,1,1) SARIMA(0,1,1)(1,1,0)

```{r, results='hide', message=FALSE, warning=FALSE}
#Ajustar modelos 
log_xt <- log(Xt)
# Modelo automático (dejamos estacional=TRUE, stepwise=FALSE para explorar mejor)
fit0 <- auto.arima(log_xt, seasonal = TRUE, stepwise = FALSE, approximation = FALSE, trace = TRUE)

# Modelo 1 candidato: SARIMA(0,1,1)(0,1,1)[12]
fit1 <- arima(log_xt, order=c(0,1,1), seasonal=list(order=c(0,1,1), period=12))

# Modelo 2 candidato: SARIMA(1,1,1)(0,1,1)[12]
fit2 <- arima(log_xt, order=c(1,1,0), seasonal=list(order=c(0,1,1), period=12))

# SARIMA(0,1,1)(1,1,1)[12]
fit3 <- arima(log_xt, order=c(0,1,1), seasonal=list(order=c(1,1,0), period=12))

# Resumen y significancia de parámetros
summary(fit0)
summary(fit1)
summary(fit2)
summary(fit3)

# Lista de modelos y nombres
modelos <- list(fit0, fit1, fit2, fit3)
nombres <- c("auto.arima", 
             "SARIMA(0,1,1)(0,1,1)[12]", 
             "SARIMA(1,1,0)(0,1,1)[12]", 
             "SARIMA(0,1,1)(1,1,0)[12]")

# Crear tabla vacía
tabla_intervals <- data.frame()

# Recorrer todos los modelos
for(i in 1:length(modelos)){
  ci <- confint(modelos[[i]])
  signif_param <- ifelse(ci[,1] > 0 | ci[,2] < 0, "Significativo", "No significativo")
  df <- data.frame(
    Modelo = nombres[i],
    Parametro = rownames(ci),
    Lower = ci[,1],
    Upper = ci[,2],
    Significancia = signif_param
  )
  tabla_intervals <- rbind(tabla_intervals, df)
}
```

```{r}
# Ver tabla completa
print(tabla_intervals)
```

Ajustamos 4 modelos, uno utilizando auto.arima que nos arrojó que el
mejor modelo es ARIMA(1,0,1)(0,1,1)[12], otro candidato fue un
SARIMA(0,1,1)(0,1,1)[12], otro SARIMA(1,1,0)(0,1,1)[12] y por último
SARIMA(0,1,1)(1,1,0)[12]. También analizamos los intervalos de confianza
de los parámetros de cada modelo para ver si son significantes o no y
notamos que para todos los modelos los parámetros son significantes.

```{r}
library(broom)

# Función para resumir un modelo ARIMA/SARIMA
resume_model <- function(fit, name){
  # Box-Ljung (lag 12 por ejemplo)
  box <- Box.test(fit$residuals, lag=12, type="Ljung")
  # Normalidad (Anderson-Darling)
  norm <- nortest::ad.test(fit$residuals)
  # Homocedasticidad
  bp <- lmtest::bptest(as.numeric(fit$residuals) ~ seq_along(fit$residuals))
  
  data.frame(
    Modelo = name,
    AIC = AIC(fit),
    BIC = BIC(fit),
    logLik = as.numeric(logLik(fit)),
    LjungBox_p = box$p.value,
    Normalidad_p = norm$p.value,
    BP_p = bp$p.value
  )
}
# Resumir todos los modelos
tabla_modelos <- rbind(
  resume_model(fit0, "auto.arima"),
  resume_model(fit1, "SARIMA(0,1,1)(0,1,1)[12]"),
  resume_model(fit2, "SARIMA(1,1,0)(0,1,1)[12]"),
  resume_model(fit3, "SARIMA(0,1,1)(1,1,0)[12]")
)
```

```{r}
print(tabla_modelos)
```

Para elegir al mejor modelo vamos a elegir al que tenga menor AIC y BIC,
en este caso notamos que el que tiene menor AIC es el modelo que arrojó
el auto.arima que es el SARIMA(1,0,1)(0,1,1)[12] y el que tiene menor
BIC es el modelo SARIMA(0,1,1)(0,1,1). En conjunto, el modelo 1 tiene
mejor ajuste general (menor AIC, mejor logLik y mejores supuestos de
normalidad y homocedasticidad). El modelo 2 mejora un poco la
independencia de los residuos, pero al costo de perder normalidad.

Por lo tanto nos quedamos con el primer modelo que es que nos arrojó el
auto.arima que es un ARIMA(1,0,1)(0,1,1)[12].Ya vimos que pasó unas
pruebas de normalidad y homocedasticidad, sin embargo, vamos a realizar
más pues hay unas que se fijan más en las colas, etc.

```{r fig.width=10, fig.height=4, fig.align='center', out.width='100%'}
library("car")
# --- Función para diagnóstico de residuales ---
check_residuals_custom <- function(fit, name = "Modelo") {
  cat("\n============================\n")
  cat("Modelo:", name, "\n")
  cat("============================\n")
  
  # Correlograma de residuales
  tsdisplay(fit$residuals, main=paste("Correlograma Residuales -", name))
  
  # Box-Ljung test (independencia)
  print(Box.test(fit$residuals, lag=12, type="Ljung"))
  
  # Normalidad
  qqnorm(fit$residuals); qqline(fit$residuals, col="red")
  print(ad.test(fit$residuals))
  
  # Homocedasticidad
  Y <- as.numeric(fit$residuals)
  X <- 1:length(Y)
  print(bptest(Y ~ X))
  print(ncvTest(lm(Y ~ X)))
  
  # Estacionariedad de residuales
  print(adf.test(fit$residuals))
  
  # Bondad de ajuste
  cat("AIC:", AIC(fit), "  BIC:", BIC(fit), "  logLik:", logLik(fit), "\n")
}
```

```{r}
# --- Análisis de residuales y comparación ---
check_residuals_custom(fit0, "auto.arima")
```

En el qqplot notamos que en el centro la mayoría de puntos se ajusta a
la línea roja, en la cola de la lado izquierdo hay puntos que se alejan
más y en la cola de lado derecho están más pegados, sin embargo, se ve
que si siguen una distribución normal.

En la prueba Box-Ljung test obtuvimos que el p-value = 0.085 \> 0.05 por
lo tanto no rechazamos H0 y se concluye que los residuales se comportan
como ruido blanco ya que no hay autocorrelación significativa.

En la prueba de Anderson-Darling obtuvimos que el p-value = 0.1901 \>
0.05 por lo tanto no rechazamos H0 y concluimos que los residuales se
distribuyen normal.

En la prueba de Breusch-Pagan y NCV test obtuvimos que ambos p-values
(0.4598 y 0.4198) \> 0.05 por lo tanto no hay evidencia de
heterocedasticidad y asumimos que tenemos varianza constante.

En la prueba ADF test obtivimos que p-value = 0.01 \< 0.05 por lo tanto
rechazamos H0 y concluimos que los residuos son estacionarios.

En el correlograma de los residuos, se observa que las autocorrelaciones
y autocorrelaciones parciales se encuentran dentro de los límites de
confianza, sin patrones sistemáticos aparentes. Esto indica que los
residuos se comportan como un proceso de ruido blanco, cumpliendo con el
supuesto de independencia. En consecuencia, se puede concluir que el
modelo ajusta adecuadamente la estructura temporal de la serie y no deja
información relevante sin modelar.

Concluimos que el mejor modelo que se ajusta a la serie es
ARIMA(1,0,1)(0,1,1)[12].

# **Pronósticos**

Para esta parte de predicción primero definamos nuestro conjunto de
entrenamiento el cual serán todos los datos menos el ultimo año, para
posteriormente compararlas predicciones de nuestro modelo y ver si son
adecuadas

```{r}
n_total <- length(log_xt)
freq_xt <- frequency(log_xt)
n_test <- freq_xt  # 12 meses

Xt_train <- window(log_xt, end = time(log_xt)[n_total - n_test])
Xt_test  <- window(log_xt, start = time(log_xt)[n_total - n_test + 1])

fit_train <- arima(Xt_train, order = c(1,0,1),
                   seasonal = list(order = c(0,1,1), period = 12))

forecast_test <- forecast(fit_train, h = n_test, level = 95)
```

Para ello usemos como referencia los valores de

-   RMSE es el error cuadrático medio en raíz

-   MSE es el error cuadrático medio

-   MAE es el error absoluto medio

-   Y el MAPE es el porcentaje de error promedio

```{r}
real_values <- as.numeric(Xt_test)
pred_values <- as.numeric(forecast_test$mean)

MAE  <- mean(abs(real_values - pred_values))
RMSE <- sqrt(mean((real_values - pred_values)^2))
MSE <- (mean((real_values - pred_values)^2))
MAPE <- mean(abs((real_values - pred_values) / real_values)) * 100

errores <- data.frame(MAE, RMSE,MSE, MAPE)
print(errores)
```

Los cuales observamos que son valores pequeños por lo que podríamos
decir que nuestro modelo es adecuado para predecir y por último viéndolo
de manera gráfica, considerando intervalos de 95%

```{r}
library(zoo)

df_train <- data.frame(
  Fecha = as.yearmon(time(Xt_train)),  # convierte a formato año-mes
  Valor = as.numeric(Xt_train),
  Tipo = "Entrenamiento"
)

df_test <- data.frame(
  Fecha = as.yearmon(time(Xt_test)),
  Valor = as.numeric(Xt_test),
  Tipo = "Observado"
)

df_pred <- data.frame(
  Fecha = as.yearmon(time(forecast_test$mean)),
  Valor = as.numeric(forecast_test$mean),
  LI = as.numeric(forecast_test$lower),  # solo una columna
  LS = as.numeric(forecast_test$upper),  # solo una columna
  Tipo = "Pronóstico"
)

ggplot() +
  geom_line(data = df_train, aes(x = Fecha, y = Valor, color = Tipo), linewidth = 0.6) +
  geom_line(data = df_test, aes(x = Fecha, y = Valor, color = Tipo), linewidth = 0.8) +
  geom_line(data = df_pred, aes(x = Fecha, y = Valor, color = Tipo), linewidth = 0.8) +
  geom_ribbon(data = df_pred, aes(x = Fecha, ymin = LI, ymax = LS), 
              alpha = 0.2, fill = "red", inherit.aes = FALSE) +
  labs(
    title = "Validación: pronóstico del último año con intervalos de confianza (95%)",
    x = "Tiempo", y = "Log(Pasajeros)"
  ) +
  scale_color_manual(values = c("Entrenamiento" = "gray40", "Observado" = "black", "Pronóstico" = "red")) +
  theme_minimal(base_size = 12) +
  theme(legend.position = "bottom")

```

Por lo tanto, usemos nuestro modelo para predecir un año mas de los
datos que tenemos.

```{r}
fit_full <- arima(log_xt, order = c(1,0,1),
                  seasonal = list(order = c(0,1,1), period = 12))

forecast_future <- forecast(fit_full, h = 12)

df_hist_exp <- data.frame(
  Fecha = time(log_xt),
  Valor = exp(as.numeric(log_xt)),
  Tipo = "Datos históricos"
)

df_pred_exp <- data.frame(
  Fecha = time(forecast_future$mean),
  Valor = exp(as.numeric(forecast_future$mean)),
  LI = exp(as.numeric(forecast_future$lower[,2])),
  LS = exp(as.numeric(forecast_future$upper[,2])),
  Tipo = "Pronóstico"
)

ggplot() +
  geom_line(data = df_hist_exp, aes(x = Fecha, y = Valor, color = Tipo), linewidth = 0.6) +
  geom_line(data = df_pred_exp, aes(x = Fecha, y = Valor, color = Tipo), linewidth = 0.8) +
  geom_ribbon(data = df_pred_exp, aes(x = Fecha, ymin = LI, ymax = LS),
              alpha = 0.2, fill = "red", inherit.aes = FALSE) +
  labs(
    title = "Pronóstico para el proximo año (escala original)",
    x = "Tiempo", y = "Pasajeros"
  ) +
  scale_color_manual(values = c("Datos históricos" = "black", "Pronóstico" = "red")) +
  theme_minimal(base_size = 12) +
  theme(legend.position = "bottom")
```
