---
title: "T1-Exploración y Bondad de Ajuste de Distribuciones en Datos de Riesgo"
author: "Hernandez Damian Josue Valdemar"
date: ""
output:
  pdf_document:
    latex_engine: pdflatex
  html_document:
    df_print: paged
  word_document: default
geometry: margin=1.5cm
urlcolor: blue
header-includes:
- \usepackage[utf8]{inputenc}
- \DeclareUnicodeCharacter{0301}{\'{}}
editor_options: 
  markdown: 
    wrap: 72
---

```{r setup, include=FALSE}
knitr::opts_chunk$set(echo = TRUE)
```

## Base de datos: Indice S&P 500 de 2019-01-01 al 2024-12-31

Se escogio el S&P 500, porque el índice Standard & Poor's 500 Index
(S&P 500), es uno de los índices bursátiles más importantes de Estados
Unidos. Al S&P 500 se le considera el índice más representativo de la
situación real del mercado.​ El índice se basa en la capitalización
bursátil de 500 grandes empresas que poseen acciones que cotizan en las
bolsas NYSE o NASDAQ, y captura aproximadamente el 80 % de toda la
capitalización de mercado en Estados Unidos.

Como es un indice muy importante, es necesario conocer que tan riesgoso
es para invertir. Puede haber un riesgo de mercado si el mercado
bursatil cae como en la pandemia, tambien existe posibilidad de riego de
volatilidad porque el indice puede fluctuar debido a ciclos economicos y
eventos inesperados.

Se trabajara con los redimientos diarios continuos del indice S&P 500 de
5 años, que se calculan como $log(\frac{P_{t}}{P_{t-1}})$. Los datos los
vamos a obtener por Yahoo Finance.

```{r echo=FALSE, warning=FALSE, message=FALSE}
#install.packages(c("quantmod", "fitdistrplus", "ggplot2", "MASS", "VGAM"))

library(quantmod)       # Para descargar datos financieros
library(fitdistrplus)   # Ajuste de distribuciones
library(ggplot2)        # Gráficas
library(MASS)           # Ajuste Normal y t
library(VGAM)           # Para Laplace
library(nortest)   # Anderson-Darling test
library(gridExtra) # Para organizar paneles
library(goftest) 
# Descargar datos del S&P 500 por Yahoo Finance
getSymbols("^GSPC", src = "yahoo", from = "2019-01-01", to = "2024-12-31")
prices <- Cl(GSPC)
returns <- diff(log(prices))[-1]  # Rendimientos logarítmicos
data <- as.numeric(returns)

# Mantener solo los valores finitos (elimina NA, NaN, Inf)
data<- data[is.finite(data)]


```

## Analisis de graficas

Se exploraran el histograma de los rendimientos continuos y el Boxplot.

Notamos en el histograma que existe una mayor concentración de los datos
alrededor de los valores -0.5 y 0.5, lo que indica que la mayoría de los
rendimientos se acumulan cerca del centro. Sin embargo, también se
observan valores extremos hacia los lados del histograma, lo que
significa que la distribución presenta colas más largas, es decir
posibles eventos extremos o atípicos.

En el Boxplot, se aprecia que dentro de la caja la mediana se encuentra
cercana al 0, lo cual coincide con la concentración central observada en
el histograma y se observan muchos valores fuera de los bigotes
(outliers), por lo que puede indicar que los datos tienen una
distribución con colas pesadas.

```{r echo=FALSE, warning=FALSE, message=FALSE}

# Histograma
ggplot(data.frame(x=data), aes(x)) +
  geom_histogram(aes(y=..density..), bins=50, fill="skyblue", color="black") +
  geom_density(color="red", size=1) +
  labs(title="Histograma de rendimientos del S&P 500", x="Rendimiento", y="Densidad") +
  theme_minimal()




```

```{r echo=FALSE, warning=FALSE, message=FALSE}
#boxplot
ggplot(data.frame(x=data), aes(y=x)) +
  geom_boxplot(fill="orange", color="black") +
  labs(title="Boxplot de rendimientos del S&P 500", y="Rendimiento")
```

Con lo anterior, es importante buscar distribuciones que este definifa
en todos los reales, porque los rendimientos financieros pueden ser
pérdidas (negativos) o ganancias (positivos). Para empezar la Normal, la
t-Student y la Laplace (doble exponencial) estan definidas en todo R.

La distribución normal modela datos concentrados alrededor de la media
(como lo mostradado en el Boxplot) y tiene colas delgadas. La t-Student
es simetrica, centrada en 0 y puede tener colas más pesadas que la
normal para explicar los valores extremos. La laplace tambien es
simetrica, con media 0 y tiene colas mas pesada que la normal.

```{r echo=FALSE, warning=FALSE, message=FALSE}
descdist(data, discrete = FALSE, boot = 500)
```

Ahora graficamos Cullen & Frey, en esta observamos que la mediana
(0.00092) y media (0.00057) están muy cercanas a cero, entonces los
rendimientos tienen un comportamiento centrado, sin sesgo fuerte hacia
ganancias o pérdidas.

El skewness (-0.85) es n egativo y significa que la cola izquierda es
más pesada que la derecha, es decir , las pérdidas extremas son más
probables que las ganancias extremas.La kurtosis (18.26) es muy alta en
comparación con una normal (kurtosis aproximada de 3), entonces implica
colas muy pesadas y una concentración fuerte de datos alrededor de la
media.

Con skewness negativo y kurtosis muy alto, los datos son consistentes
con distribuciones de colas pesadas , en esta ocacion tomaremos la
t-Student con pocos grados de libertad o Laplace. Además consideramos la
normal para ver si se ajusta.

```{r echo=FALSE, warning=FALSE, message=FALSE}
df <- data.frame(x = data)

# Parámetros para t-student
t_df <- 3

# QQ-plots

# Normal
p_qqnorm <- ggplot(df, aes(sample = x)) +
  stat_qq() +
  stat_qq_line(color="red") +
  labs(title="QQ-plot vs Normal")

# t-student
p_qqt <- ggplot(df, aes(sample = x)) +
  stat_qq(distribution = qt, dparams = t_df) +
  stat_qq_line(distribution = qt, dparams = t_df, color="red") +
  labs(title=paste("QQ-plot vs t-student (df=", t_df, ")", sep=""))

#Laplace
p_qqlap <- ggplot(df, aes(sample = x)) +
  stat_qq(distribution = qlaplace) +
  stat_qq_line(distribution = qlaplace, color="red") +
  labs(title="QQ-plot vs Laplace")

# Mostrar todos los QQ-plots
grid.arrange(p_qqnorm, p_qqt, p_qqlap)


```

Ya graficamos el QQ-plot, este compara los cuantiles de los datos con
los cuantiles de una distribución teorica.

En el caso de la normal, los puntos se alinean en el centro, pero se
desvian fuertemente en las colas hacia arriba y abajo, por lo que la
distribución normal tiene cola más delgada que los datos.

La t-Student tiene mejor el ajuste porque los puntos siguen la recta en
el centro y gran parte de las colas, solo en extremos más lejanos se
observa ligera desviacion, entonces la t-Student modela mejor las colas
pesada de los datos.

La Laplace tiene un buen ajuste en el centro, pero en las colas tiene
cierta desviación, esto se debe que la Laplace tiene colas más pesadas
que la t-Students.

## **Pruebas de bondas de ajuste con p-values y AIC**

Ahora hay que estimar los parametros, realizar pruebas de bondas de
ajuste y AIC.

Para estimar los parametros de la normal se uso la función fitdist para
ajustar una normal a los datos por maxima verosimilitud. Para la
t-Student fijamos los grados de libertad en dt=3 para colas pesadas y
tambien usamos fitdistr para ajustar la distribucion t a los datos.

Como no hay función en R para ajustar Laplace con fitdist, entonces se
estimo el parametro de localicación como la mediana de los datos y el
parametro de escaa se estimo como el promedio de las desviaciones
absolutas respecto a la mediana.

Para evaluar cada modelo, usaremos el **AIC (Akaike Information
Criterior)** que se usa para comparar modelos estadisics y elegeir cual
se ajusta mejor. Un AIC mas bajo indica un mejor modelo, porque logra un
buen ajuste sin demasiada complejidad.

El **test de Kolmogorov-Smirnov (KS)** compara la distribución de tus
datos con una distribución teórica. La Hipótesis nula: Los datos siguen
la distribución teórica vs. Hipótesis alternativa: Los datos no siguen
la distribución teórica.Interpretación del p-value:

Si p-value\>0.05 No hay evidencia para rechazar el hipotesis nula, los
datos pueden seguir a distribución.

Si p\<0.05 entonces rechazmos la hipotesis nula y los datos no siguen la
distribucion.

El **test de Anderson-Darling (AD)** ambién verifica si los datos siguen
una distribución teórica, pero es más sensible a las colas de la
distribución, donde la Hipotesis nula: Los datos siguen la distribución

Si p\>0.05 entonces no se rechaza la hipotesis nula, es decir es un buen
ajuste y

Si p\<0.05 entonces rechazamos la hipotesis nula, es decir es un mal
ajuste.

La prueba de **Cramér-von Mises (CvM)** es muy parecida a la de
Kolmogorov-Smirnov (KS) y la de Anderson-Darling (AD). Tenemos de
hipotesis:

Hipótesis nula: los datos provienen de la distribución especificada vs.
Hipótesis alternativa: los datos no provienen de esa distribución.

Si p-value\> 0.05, entonces no se rechaza la hipotesis nula,es decir los
datos son compatibles con la distribución propuesta

Si el p-value \< 0.05, entonces se rechaza la hipotesis nula que indica
que la distribución propuesta no describe bien los datos.

```{r echo=FALSE, warning=FALSE, message=FALSE}

data_clean <- data[is.finite(data)]

# 1. Normal
fit_norm <- fitdist(data_clean, "norm")
cat("DISTRIBUCION NORMAL:\n")
cat("  Media:", fit_norm$estimate["mean"], "\n")
cat("  Desviación estándar:", fit_norm$estimate["sd"], "\n")

# AIC
gof_norm <- gofstat(fit_norm)
cat("  AIC:", gof_norm$aic, "\n")

# KS test
ks_norm <- ks.test(data_clean, "pnorm", 
                   mean=fit_norm$estimate["mean"], 
                   sd=fit_norm$estimate["sd"])
cat("  KS p-value:", ks_norm$p.value, "\n")

# AD test
ad_norm <- ad.test((data_clean - fit_norm$estimate["mean"]) / fit_norm$estimate["sd"]) #normalizar los datos
cat("  AD p-value:", ad_norm$p.value, "\n\n")

# --- Cramér-von Mises test ---
cvm_norm <- cvm.test(data_clean, null="pnorm",
                     mean=fit_norm$estimate["mean"],
                     sd=fit_norm$estimate["sd"])
cat("  CvM p-value:", cvm_norm$p.value, "\n\n")
```

```{r echo=FALSE, warning=FALSE, message=FALSE}
#t-Student (df fijo)
t_df <- 3
fit_t <- fitdistr(data_clean, "t", df=t_df)
cat("DISTRIBUCION t-Student (df =", t_df, "):\n")
cat("  Media (location):", fit_t$estimate["m"], "\n")
cat("  Escala (sd):", fit_t$estimate["s"], "\n")

# AIC manual
loglik_t <- sum(log(dt((data_clean - fit_t$estimate["m"]) / fit_t$estimate["s"], df=t_df)/
                     fit_t$estimate["s"]))
AIC_t <- 2*length(fit_t$estimate) - 2*loglik_t
cat("  AIC:", AIC_t, "\n")

# KS test
t_cdf <- function(x) pt((x - fit_t$estimate["m"])/fit_t$estimate["s"], df=t_df)
ks_t <- ks.test(data_clean, t_cdf)
cat("  KS p-value:", ks_t$p.value, "\n")

# AD test (transformando a U[0,1])
ad_t <- ad.test(t_cdf(data_clean))
cat("  AD p-value:", ad_t$p.value, "\n\n")

# --- Cramér–von Mises test ---
cvm_t <- cvm.test(data_clean, null = t_cdf)
cat("  CvM p-value:", cvm_t$p.value, "\n\n")

```

```{r echo=FALSE, warning=FALSE, message=FALSE}
# Laplace (doble exponencial)
loc <- median(data_clean)
scale <- mean(abs(data_clean - loc))
cat(" DISTRIBUCION Laplace (estimación manual):\n")
cat("  Location:", loc, "\n")
cat("  Scale:", scale, "\n")

# AIC manual
lap_density <- function(x) (1/(2*scale)) * exp(-abs(x - loc)/scale)
loglik_lap <- sum(log(lap_density(data_clean)))
AIC_lap <- 2*2 - 2*loglik_lap
cat("  AIC:", AIC_lap, "\n")

# KS test
lap_cdf <- function(x) {
  ifelse(x < loc, 0.5*exp((x-loc)/scale), 1 - 0.5*exp(-(x-loc)/scale))
}
ks_lap <- ks.test(data_clean, lap_cdf)
cat("  KS p-value:", ks_lap$p.value, "\n")

# AD test
ad_lap <- ad.test(lap_cdf(data_clean))
cat("  AD p-value:", ad_lap$p.value, "\n")

# --- Cramér–von Mises test ---
cvm_lap <- cvm.test(data_clean, null = lap_cdf)
cat("  CvM p-value:", cvm_lap$p.value, "\n\n")
```

En resumen lo obtenido es:

|  |  |  |  |  |  |
|----|----|----|----|----|----|
| **Distribucion** | **parametros** | **p-value KS** | **p-value AD** | **p-value CvM** | **AIC** |
| **Normal** | $\mu= 0.0005675$, $\sigma= 0.01273$ | $1.096757e-12$ | $3.7e-24$ | $0$ | $-8876.74$ |
| **t-Student** | $t= 3$ | $0.7682517$ | $3.7e-24$ | $0.5858502$ | $-9386.64$ |
| **Laplace** | $\mu= 0.00092364$ (localización),$b= 0.0082809$ (escala) | $0.2950262$ | $3.7e-24$ | $0.5663874$ | $-9347.56$ |

Notamos que el AIC de la t-student es el más pequeño, esto indica que es
el modelo que mejor se ajusta al modelo. Además que su p-value de KS es
mayor a 0.05, entonces no rechzamos la hipotesis nula y los datos si
podrian venir de una t-Student con df=3.

El modelo Laplace tiene un AIC no es tan grande y no tan pequeño a
comparación de los otros modelos, además que tambien el p-value de KS es
mayor a 0.05 entonces no rechazamos la hipotesis nula y los datos si
podrian ajustarse a esa distribución.

En la prueba CvM, la t-student y la Laplace, su p-value es mayor a 0.05,
es decir que los datos son compatibles con la dististribucion propuesta.

En el modelo de la Normal, el p-value en las tres pruebas de KS , AD y
CvM es menor a 0.05, entonces rechazamos la hipotesis nula de que los
datos se pueden ajustar de una normal y su AIC es el más grande, esto
refleja que es un peor ajuste a comparacion con los otros modelos.

Notamos que en los 3 modelos, el p-value de AD son menores a 0.05,
entonces esto quiere decir que todavia hay información de las colas
extremas que estos modelos no pueden rescatar.

## Conclusion

Las hipótesis iniciales planteaba que los datos podrían ajustarse a
distribuciones como la Normal, t-Student o Laplace, porque considere la
posible presencia de colas pesadas y valores de los rendimientos reales
y positivo.

Los resultados muestran que la t-Student (df=3) es el modelo que mejor
se ajusta, con AIC más bajo y p-value del KS, de AD y CvM son menores a
0.05, confirmando que los datos podrían provenir de esta distribución.
La Laplace también es razonable, aunque con ajuste ligeramente inferior.
En cambio, la Normal no es adecuada, pues sus p-values de KS , AD y CvM
son menores a 0.05 y su AIC es el más alto.

Sin embargo, los p-values del test AD en todos los modelos \< 0.05
indican que ninguno captura completamente las colas extremas, sugiriendo
que podría ser necesario considerar distribuciones con colas más pesadas
para un ajuste completo.

Al graficar la función de distribución empírica y las funciones de
distribución estimadas, así como la densidad estimada sobre el
histograma, se observa que la t-Student y la Laplace se ajustan mejor
que la Normal, confirmando visualmente los resultados estadísticos.

En resumen, las hipótesis fueron parcialmente congruentes: la t-Student
y Laplace reflejan correctamente la tendencia general, pero las colas
extremas requieren modelos más específicos. La normal no refleja el
comportamiento de los datos, entonces lo mejor es buscar más
distribuciones que se ajusten mejor.

```{r echo=FALSE, warning=FALSE, message=FALSE}
data_clean <- data[is.finite(data)]

# Normal
fit_norm <- fitdist(data_clean, "norm")

# t-Student (df fijo)
t_df <- 3
fit_t <- fitdistr(data_clean, "t", df = t_df)

# Laplace (manual)
loc <- median(data_clean)
scale <- mean(abs(data_clean - loc))

##Graficar
# Secuencia para graficar
x_seq <- seq(min(data_clean), max(data_clean), length.out = 500)

# CDF teóricas
cdf_norm <- pnorm(x_seq, mean=fit_norm$estimate["mean"], sd=fit_norm$estimate["sd"])
cdf_t    <- pt((x_seq - fit_t$estimate["m"]) / fit_t$estimate["s"], df=t_df)
cdf_lap  <- ifelse(x_seq < loc, 
                   0.5 * exp((x_seq - loc) / scale),
                   1 - 0.5 * exp(-(x_seq - loc) / scale))

#Plot
plot(ecdf(data_clean), col="black", lwd=2, main="Función de distribución empírica vs ajustes",
     xlab="Rendimientos", ylab="F(x)")

lines(x_seq, cdf_norm, col="blue", lwd=2, lty=2)
lines(x_seq, cdf_t, col="red", lwd=2, lty=3)
lines(x_seq, cdf_lap, col="green", lwd=2, lty=4)

legend("topleft", legend=c("ECDF (datos)", "Normal", paste0("t-Student (df=",t_df,")"), "Laplace"),
       col=c("black", "blue", "red", "green"), lwd=2, lty=c(1,2,3,4), bty="n")

```

```{r echo=FALSE, warning=FALSE, message=FALSE}

# Ajustes
fit_norm <- fitdist(data_clean, "norm")
t_df <- 3
fit_t <- fitdistr(data_clean, "t", df=t_df)
loc <- median(data_clean)
scale <- mean(abs(data_clean - loc))

# Secuencia para graficar densidades
x_seq <- seq(min(data_clean), max(data_clean), length.out=500)

# Densidades teóricas
dens_norm <- dnorm(x_seq, mean=fit_norm$estimate["mean"], sd=fit_norm$estimate["sd"])
dens_t    <- dt((x_seq - fit_t$estimate["m"]) / fit_t$estimate["s"], df=t_df) / fit_t$estimate["s"]
dens_lap  <- ifelse(x_seq < loc,
                    (1/(2*scale)) * exp((x_seq - loc)/scale),
                    (1/(2*scale)) * exp(-(x_seq - loc)/scale))

# Histograma con densidad
hist(data_clean, breaks=50, probability=TRUE, col="lightgray", border="white",
     main="Histograma con densidades ajustadas", xlab="Rendimientos")

# Añadir densidades ajustadas
lines(x_seq, dens_norm, col="blue", lwd=2, lty=2)
lines(x_seq, dens_t, col="red", lwd=2, lty=3)
lines(x_seq, dens_lap, col="green", lwd=2, lty=4)

legend("topright", legend=c("Normal", paste0("t-Student (df=",t_df,")"), "Laplace"),
       col=c("blue","red","green"), lwd=2, lty=c(2,3,4), bty="n")

```
